臺灣屏東地方法院刑事判決　　　　　　　 96年度易字第478號
公　訴　人　台灣屏東地方法院檢察署檢察官
被　　　告　乙○○
上列被告因竊盜案件，經檢察官提起公訴（96年度偵字第2882號
），被告於本院準備程序中就被訴事實為有罪之陳述，經本院合
議庭裁定由受命法官獨任依簡式審判程序審理，判決如下：
    主  文
柯志遠攜帶兇器竊盜，累犯，處有期徒刑拾月，減為有期徒刑伍
月，如易科罰金，以新臺幣壹仟元折算壹日。
    事  實
一、乙○○前於民國93年間因施用毒品案件，經臺灣高雄地方法
    院以93年度簡字第6394號簡易判決判處有期徒刑3 月，如易
    科罰金，以銀元300 元折算1 日確定，嗣於94年4 月12日易
    科罰金執行完畢。詎乙○○竟不知悔改，基於意圖為自己不
    法所有之犯意聯絡，於96年4 月7 日18時許（尚未日落），
    持路旁拾獲足供兇器使用之鐵剪1 支，隨身攜帶至甲○○○
    位於屏東縣東港鎮○○路段養殖魚塭，趁四下無人之際，推
    開大門進入魚塭之工寮內，竊取甲○○○所有之水車葉片4
    片、馬達1 座、白鐵水桶2 只、電焊機（俗稱電龜）1 台，
    （價值共約新臺幣3 萬元），得手後，將鐵剪棄置於附近路
    口，將上開財物置於其所駕駛之車牌號碼N4－4460號自小貨
    車後逃逸。經甲○○○發覺報警處理，適乙○○因恐為警查
    獲，至派出所向警佯稱上開自小貨車遭竊，復由甲○○○到
    派出所指認後，始悉上情，並扣得上開鐵剪1 支。
三、案經屏東縣警察局東港分局報告臺灣屏東地方法院檢察署檢
    察官偵查起訴。
    理  由
一、本案被告所犯為死刑、無刑徒刑或最輕本刑為3 年以上有期
    徒刑以外之罪，其於準備程序中就被訴事實為有罪之陳述，
    經法官告知簡式審判程序之旨，並聽取公訴人之意見後，依
    刑事訴訟法第273 條之1 第1 項規定，裁定由受命法官獨任
    進行簡式審判程序，合先敘明。
二、上開事實業據被告乙○○於偵訊及本院審理中供認不諱，經
    證人即被害人甲○○○於警詢中陳述失竊之情節互核大致相
    符，並有鐵剪1 支、查獲警局製作之搜索扣押筆錄、扣押物
    品目錄表、贓物認領保管單及照片9 幀附卷可稽，核與被告
    自白相符，是本件事證明確，被告犯行堪以認定。
三、按刑法第321 條第1 項第3 款之攜帶兇器竊盜罪，係以行為
    人攜帶兇器竊盜為其加重條件，此所謂兇器，其種類並無限
    制，凡客觀上足以對人之生命、身體、安全構成威脅，具有
    危險性之兇器均屬之，且祇須於行竊時攜帶此種具有危險性
    之兇器為已足，並不以攜帶之初即有行兇之意圖為必要，此
    最高法院79年度台上字第5253號判例意旨可資參照。又上開
    所謂之「攜帶兇器」，只須行竊時攜帶具有危險性之物為已
    足，並不以將該兇器自他地攜往行竊地為必要，亦即不論其
    係於未行竊前即攜帶持有或在竊盜現場臨時拾取持用，亦不
    問該兇器為何人所有均屬之。查被告柯志遠行竊所用之鐵剪
    1 支，係屬為堅硬之金屬製品，於客觀上係具有危險性，足
    對人之生命、身體構成威脅，堪認可供兇器使用無訛，雖係
    於現場拾取持用，揆諸上開判例要旨及說明，仍該當於刑法
    第321 條第1 項第3 款之要件。是核被告所為，係犯刑法第
    321 條第1 項第3 款之攜帶兇器竊盜罪。原起訴書認被告係
    持上開鐵剪破壞大門後進入，涉犯刑法第321 條第1 項第2
    款之罪嫌，惟經核現場照片（見警卷第24頁），工寮大門上
    並無門鎖，與被告自承自行推開門即進入尚無不合，則是否
    原有門鎖已經他人破壞尚有疑義，而業經檢察官當庭更正犯
    罪事實及論罪法條，附此敘明。查被告前於93年間因施用毒
    品案件，經臺灣高雄地方法院以93年度簡字第6394號簡易判
    決判處有期徒刑3 月，如易科罰金，以銀元300 元折算1 日
    確定，嗣於94年4 月12日易科罰金執行完畢，有臺灣高等法
    院被告前案紀錄表附卷足憑，其於刑之執行完畢後5 年內，
    故意再犯本件有期徒刑之罪，為累犯，應依法加重其刑。爰
    審酌被告之智識程度為高中畢業，有毒品前科，正值青壯，
    竟不思以勞力獲取財物，僅因一時貪念而下手行竊，惟犯後
    尚能坦承犯行，尚知悔悟等一切情狀，量處如主文所示之刑
    ，以資懲儆。至被告用以行竊之鐵剪1 支，經被告陳明僅於
    現場所拾得並非其所有等語在卷，是非被告所有，亦非違禁
    物，爰不併予宣告沒收，附此敘明。
四、末查本件被告犯罪時間在96年4 月24日以前，所犯為刑法第
    321 條第1 項第3 款之竊盜罪，經宣告未逾有期徒刑1 年6
    月，經核合於減刑條件，爰依中華民國96年罪犯減刑條例第
    2 條第1 項第3 款、第9 條之規定，減其刑期二分之一，並
    諭知易科罰金之折算標準。
據上論斷，應依刑事訴訟法第273 條之1 第1 項、第299 條第1
項前段，刑法第321 條第1 項第3 款、第47條第1 項、第41條第
1 項前段，中華民國96年罪犯減刑條例第2 條第1 項第3 款、第
7條 、第9 條，判決如主文。
本案經檢察官鍾仁松到庭執行職務
中　　華　　民　　國　　96　　年　　7 　　月　　31　　日
                  刑事第二庭    法  官  陳海寧
以上正本證明與原本無異。
如不服本判決應於收受本判決送達後10日內向本院提出上訴書狀
，其未敘述上訴理由者，並得於提起上訴後10日內向本院補提理
由書狀（均須按他造當事人之人數附繕本）「切勿逕送上級法院
」
中　　華　　民　　國　　96　　年　　8　　月　　  1　　日
                                書記官  馮得弟
附錄本案論罪法條全文
刑法第321條（加重竊盜罪）
犯竊盜罪而有左列情形之一者，處 6 月以上、 5 年以下有期徒
刑：
一  於夜間侵入住宅或有人居住之建築物、船艦或隱匿其內而犯
    之者。
二  毀越門扇、牆垣或其他安全設備而犯之者。
三  攜帶兇器而犯之者。
四  結夥三人以上而犯之者。
五  乘火災、水災或其他災害之際而犯之者。
六  在車站或埠頭而犯之者。
前項之未遂犯罰之。
